【裁判字號】    95,訴,1488
【裁判日期】    950728
【裁判案由】    偽證
【裁判全文】
臺灣高雄地方法院刑事判決              95年度訴字第1488號
公  訴  人  臺灣高雄地方法院檢察署檢察官
被      告  乙○○
                    另案羈押於臺灣高雄看守所
上列被告因偽證案件，經檢察官提起公訴（94年度偵字第14625
號），本院判決如下：
    主  文
乙○○犯偽證罪，處有期徒刑肆月。
    事  實
一、乙○○係黃俊清之友人，緣黃俊清涉嫌於民國93年5 月31日
    凌晨5 時許，在高雄縣林園鄉○○路172 巷4 號前及王公路
    294 巷4 之1 號前，持槍射擊王公路172 巷4 號及王公路29
    4 巷4 之1 號之房屋，經臺灣高雄地方法院檢察署以93年度
    核退偵字第715 號偵辦（現則另案審理中），詎黃俊清為脫
    卸刑責，竟與乙○○勾串，要求乙○○作證證明「於93年5
    月31日凌晨，有與黃俊清一同飲酒、聊天」此一事項，嗣於
    94年2 月2 日，承辦該案檢察官依黃俊清之聲請，以證人身
    分傳喚乙○○至臺灣高雄地方法院檢察署作證，乙○○即基
    於偽證之犯意，明知其於93年5 月31日凌晨，並未與黃俊清
    一同飲酒、聊天，竟就此等於案情有重要關係之事項，於供
    前具結後為：「93年5 月31日凌晨，伊本來在黃俊清經營之
    「甘蔗園」小吃部內，嗣於當日凌晨3 時許，該小吃部打烊
    休息，黃俊清就開車搭載伊及另1 位友人周黃天南，一同至
    黃俊清之住所飲酒、聊天，直到當日上午6 時許，而黃俊清
    約於當日凌晨3 、4 時許去睡覺，期間並沒有見到黃俊清離
    開」此一虛偽之證述。嗣於94年4 月28日，承辦該案檢察官
    再度傳喚乙○○到庭作證，乙○○始坦承未於前開時、地與
    黃俊清一同飲酒、聊天，係經黃俊清之要求方為上開虛偽陳
    述，因而發現前情。
二、案經臺灣高雄地方法院檢察署檢察官自動檢舉分案偵查後起
    訴。
    理  由
一、訊據被告乙○○固不否認有於94年2 月2 日、94年4 月28日
    ，在檢察官偵訊中具結後作證時，就黃俊清所涉嫌上開案件
    ，先後為內容相反之2 次證述之事實，然矢口否認其於94年
    2 月2 日所為證述內容係虛偽陳述，辯稱：伊因為遭受黃俊
    清毆打，方會改稱未於93年5 月31日凌晨與黃俊清一同喝酒
    、聊天，伊於94年4 月28日所為之證述內容，方係偽證云云
    。經查，前揭犯罪事實，除被告上開供述外，並有被告2 次
    作證之偵訊筆錄及被告簽立之證人結文在卷可稽（見偵2 卷
    第34、37、45、47頁），則被告此2 次內容相反之證述，必
    有1 次係屬虛偽陳述之事實，堪以認定。至被告上開2 次證
    述內容，究係何次證述為不實乙節，黃俊清就其所涉之前開
    案件，於警詢中供陳：93年5 月31日凌晨零時許，伊在「甘
    蔗園」小吃部辦公室內看電視，嗣於同日凌晨1 時許，伊應
    友人之邀約，至高雄縣林園鄉之「七彩虹」小吃部，與該小
    吃部老闆即綽號「同堯」之人，及綽號「雍明」、「雄泰」
    等人一起喝酒，直到同日凌晨3 時許結束，之後伊就返回住
    處睡覺云云（見偵1 卷第6 、7 頁）（此被告以外之人於審
    判外之言詞陳述，公訴人及被告未於本院審理過程中聲明異
    議，本院並審酌前開言詞陳述作成時之情況正常，且與本案
    相關之待證事實具有關連性，認適當作為證據，依刑事訴訟
    法第159 條之5 之規定，認具有證據能力），與被告前開於
    94年2 月2 日所為之證述內容顯有出入；而亦因黃俊清上開
    案件而於檢察官偵訊中作證之周黃天南則證述：93年5 月31
    日凌晨1 時許，伊到「甘蔗園」小吃部與黃俊清一起喝酒，
    喝到同日凌晨3 時許、該小吃部打烊為止，嗣黃俊清即開車
    載其太太，伊與另1 位友人乙○○則分別騎乘1 輛機車，一
    起至黃俊清家中繼續喝酒，直到當日上午5 時許，而黃俊清
    約於當日凌晨4 時許去睡覺云云（見偵2 卷第34、35頁）（
    此被告以外之人於審判外之言詞陳述，被告及公訴人對其證
    據能力不爭執，是並無顯有不可信之情況，且與本案相關之
    待證事實具有關連性，依刑事訴訟法第159 條之1 第2 項規
    定，應具有證據能力），其就其與黃俊清、被告等人，於93
    年5 月31日，如何自「甘蔗園」小吃部至黃俊清住處乙情，
    所述與被告上開於94年2 月2 日所為之證述內容存有矛盾，
    且與黃俊清前揭供述內容亦不相符；復參以黃俊清若於上開
    時、地，果有與被告、周黃天南2 人一同飲酒、聊天之情，
    其當於前開警詢時（製作筆錄時間為案發當日即93年5 月31
    日中午），即會提出此節以為辯解，然其就此卻絲毫未予敘
    及，要與常情有違，足見於93年5 月31日凌晨，被告、黃俊
    清、周黃天南等人，並無一同飲酒、聊天之情，方會導致渠
    3 人各自所述內容發生前揭無法互符一致及有違常情之結果
    ，是被告上開於94年2 月2 日所為之證述內容，應屬虛偽陳
    述無訛。又被告所為之該等虛偽證述，係作為黃俊清涉嫌前
    開案件之不在場證明，對於黃俊清是否會遭認定有前揭槍砲
    彈藥刀械管制條例犯行，顯屬有重要關係。綜上，被告上揭
    辯詞，顯係迴護黃俊清之詞，殊無足採，本件事證明確，被
    告前開偽證犯行，洵堪認定。
二、核被告所為，係犯刑法第168 條之偽證罪。爰審酌被告於檢
    察官偵查時，於案情有重要關係之事項，供前具結，而為虛
    偽證述，其行為已足生損害於司法之公正性，並於犯後未能
    坦承所有犯行，態度難認良好等一切情狀，量處如主文所示
    之刑，以示懲儆。
據上論斷，應依刑事訴訟法第299 條第1 項前段，刑法第168 條
，判決如主文。
本案經檢察官甲○○到庭執行職務。
中    華    民    國    95    年    7     月    28    日
                  刑事第五庭    審判長法  官 李嘉興
                                      法  官 楊筑婷
                                      法  官 陳君杰
以上正本證明與原本無異。
如不服本判決，應於判決送達後10日內，向本院提出上訴狀。
中    華    民    國    95    年    7     月    28    日
                                      書記官 陳昱良
附錄本判決論罪科刑法條全文：
刑法第168 條
於執行審判職務之公署審判時或於檢查官偵查時，證人、鑑定人
、通譯於案情有重要關係之事項，供前或供後具結，而為虛偽陳
述者，處7 年以下有期徒刑。


司法院資訊處製作；財團法人民間司法改革基金會備份。
